臺灣臺中地方法院刑事判決
111年度易字第1413號
公  訴  人  臺灣臺中地方檢察署檢察官
被      告  鄭宇宗


上列被告因竊盜案件，經檢察官提起公訴（111年度偵字第26726
號），本院判決如下：
    主    文
鄭宇宗犯侵入住宅竊盜罪，處有期徒刑柒月；未扣案大樂透彩券
壹張沒收之，於全部或一部不能沒收或不宜執行沒收時，追徵其
價額。
    犯罪事實
一、鄭宇宗意圖為自己不法之所有，基於竊盜之犯意，於民國11
    1年4月13日11時21分許，駕駛其母所有牌照號碼APY-6196號
    自用小客車至臺中市大甲區民生路，侵入民生路19號住宅，
    竊取連秀琴放在裁縫桌上之大樂透彩券1張，得手後駕駛上
    開自小客車離開。嗣連秀琴發現失竊報警處理，經警調閱監
    視器錄影畫面而循線查悉上情。
二、案經臺中市政府警察局大甲分局報告臺灣臺中地方檢察署檢
    察官偵查起訴。
    理    由
壹、證據能力：
一、本案以下所引用具傳聞證據性質之供述證據，被告鄭宇宗、
    檢察官於本院言詞辯論終結前均未爭執其證據能力，且本院
    審酌前開證據作成時之情況及證據取得過程等節，並無非出
    於任意性、不正取供或其他違法不當情事，且客觀上亦無顯
    不可信之情況，復經本院於審判期日就上開證據依法進行調
    查、辯論，是依刑事訴訟法第159條之5規定，均有證據能力
    。
二、本院以下所引用之非供述證據，均與本件事實具有自然關聯
    性，且核屬書證、物證性質，又查無事證足認有違背法定程
    式或經偽造、變造所取得等證據排除之情事，復經本院依刑
    事訴訟法第164條、第165條踐行物證、書證之調查程序，亦
    堪認均有證據能力。
貳、認定犯罪事實所憑之證據及理由：
    被告鄭宇宗於警詢、偵訊及本院審理時對上開犯罪事實坦承
    不諱（見偵卷第30至31頁、第73至74頁；本院卷第36頁），
    核與被害人連秀琴於警詢證述情節（見偵卷第33至34頁）相
    符，且有騎樓及屋內監視器錄影畫面擷取相片、刑案現場相
    片（見偵卷第35至47頁、第49頁）、牌照號碼APY-6196號自
    小客車車輛詳細資料報表、被告個人戶籍資料（見偵卷第53
    頁、第57頁）、員警職務報告（見偵卷第27頁）附卷可稽，
    被告自白應可採信。綜上，本件事證明確，被告犯行洵堪認
    定，應依法論科。
叁、論罪科刑之理由：
一、核被告鄭宇宗所為，係犯刑法第321條第1項第1款之侵入住
    宅竊盜罪。　　
二、被告前因違反毒品危害防制條例案件，經本院分別以106年
    度沙簡字第379號判決判處有期徒刑4月確定、106年度訴字
    第688號判決判處有期徒刑8月、3月確定，上開案件經本院
    以106年度聲字第5307號裁定定應執行有期徒刑1年確定，於
    107年7月29日執行完畢等情，有臺灣高等法院被告前案紀錄
    表附於本院卷內可憑，其受徒刑之執行完畢後，5年以內故
    意再犯有期徒刑以上之罪，為累犯，本院審酌被告所犯前案
    與本案罪名雖不相同，然均為故意犯罪，顯見被告不知記取
    教訓，有其特別惡性及對刑罰反應力薄弱之情形，適用累犯
    規定予以加重，認無刑罰超過應負擔罪責，導致人身自由遭
    受過苛之侵害，爰依刑法第47條第1項規定加重其刑（依刑
    事裁判書類簡化原則，判決主文不記載累犯）。
三、爰審酌被告：⑴不思以正當方式賺取生活所需，竟為本件竊
    盜犯行，漠視他人財產權，顯然欠缺法治觀念；⑵犯後始終
    坦認犯行之態度；⑶行竊手段、竊得財產價值；⑷於本院自陳
    學歷、家庭成員、生活狀況等一切情狀，量處如主文所示之
    刑。
四、未扣案大樂透彩券1張，為被告之犯罪所得，尚未實際合法
    發還被害人，依刑法第38條之1第1項前段、第3項之規定宣
    告沒收，於全部或一部不能沒收或不宜執行沒收時，追徵其
    價額。
據上論斷，應依刑事訴訟法第299條第1項前段，刑法第321第1項
第1款、第47條第1項、第38條之1第1項前段、第3項，刑法施行
法第1條之1第1項，判決如主文。　　
本案經檢察官黃政揚提起公訴，檢察官張添興到庭執行職務。
中　　華　　民　　國    111    年　　11　　月　　9　　日
                  刑事第二十庭  法  官  林德鑫
以上正本證明與原本無異。
如不服本判決應於收受送達後20日內向本院提出上訴書狀，並應
敘述具體理由；其未敘述上訴之理由者，應於上訴期間屆滿後20
日內向本院補提理由書（均須按他造當事人之人數附繕本）「切
勿逕送上級法院」。
告訴人或被害人如不服判決，應備理由具狀向檢察官請求上訴，
上訴期間之計算，以檢察官收受判決正本之日起算。
                                書記官  高郁婷
中　　華　　民　　國 　 111    年    11    月    9    日
附錄本案論罪科刑法條全文：
中華民國刑法第321條
犯前條第1項、第2項之罪而有下列情形之一者，處6月以上5年以
下有期徒刑，得併科50萬元以下罰金：
一、侵入住宅或有人居住之建築物、船艦或隱匿其內而犯之。
二、毀越門窗、牆垣或其他安全設備而犯之。
三、攜帶兇器而犯之。
四、結夥三人以上而犯之。
五、乘火災、水災或其他災害之際而犯之。
六、在車站、港埠、航空站或其他供水、陸、空公眾運輸之舟、
    車、航空機內而犯之。前項之未遂犯罰之。
前項之未遂犯罰之。